【裁判字號】    98,交聲,320
【裁判日期】    981130
【裁判案由】    違反道路交通管理處罰條例聲明異議
【裁判全文】
臺灣苗栗地方法院交通事件裁定         98年度交聲字第320號
原處分機關    交通部公路總局新竹區監理所苗栗監理站
異  議  人    甲○○
即受處分人              國民身.
上列異議人即受處分人因違反道路交通管理處罰條例案件，對於
交通部公路總局新竹區監理所苗栗監理站97年11月3 日以竹監苗
字第裁54-F00000000號所為之裁決處分（原舉發號碼：苗縣警交
字第F00000000號），聲明異議，本院裁定如下：
    主  文
異議駁回。
    理  由
一、按汽車駕駛人，行車速度，超過規定之最高時速，或低於規
    定之最低時速，除有第43條第1 項第2 款情形外，處新臺幣
    1,200 元以上2,400 元以下罰鍰；汽車駕駛人違反第40條規
    定者，並記違規點數1 點。道路交通管理處罰條例第40條、
    第63條第1 項第1 款分別定有明文。次按汽車駕駛人駕駛汽
    車，其行車速度超過規定之最高時速未滿20公里，嗣為警逕
    行舉發，而未逾舉發通知單上所載之應到案日期到案，經主
    管機關調查後仍認定有上開違規行為者，依違反道路交通管
    理事件統一裁罰基準表規定，須處以1,600 元之罰鍰。又汽
    車駕駛人之行為經以科學儀器取得證據資料證明其行為違規
    ，當場不能或不宜攔截製單舉發者，得逕行舉發，道路交通
    管理處罰條例第7 條之2 第1 項第7 款亦定有明文。
二、原處分機關意旨略以：異議人甲○○所有車牌號碼MH-3300
    號自用小貨車於民國98年10月04日15時09分，行經苗栗縣獅
    潭鄉台6 線（苗栗市○○路）14.6公里處前，為苗栗縣警察
    局交通警察隊員警逕行舉發「此路段限速70公里，駕駛人行
    車速度經測時速81公里，超速11公里（未滿20公里）違規」
    ，嗣異議人於應到案時間內表示不服舉發，爰依道路交通管
    理處罰條例第40條暨違反道路交通管理事件統一裁罰基準及
    處理細則第41條第4 項之規定，逕行對異議人裁處罰鍰新臺
    幣1,600 元整，並記違規點數1 點。
三、聲明異議意旨略以：本人開MH-3300 這台車從來沒有超過60
    公里，對於本件違規案件不服云云。
四、經查：
（一）異議人所有車牌號碼MH-3300號自用小客貨車於民國98年1
      0月4日15時09分，經警以雷達測速照相儀器偵測時速高達
      81公里，超速11公里乙節，有苗栗縣警察局交通警察隊苗
      縣警交字第F00000000 號舉發違反道路交通管理事件通知
      單、裁決書、送達證書各1 份及照片2 張在卷可稽，足堪
      認定。
（二）且核諸本件違規採證照片中，其上有載明「日期：2009年
      10月4 日、時間：15時9 分1 秒、主機：01363 、編號：
      00228C、方向：車尾、範圍：11、速限：時速70公里、車
      速：時速81公里、證號：MOGA0000000 （即本件雷達測速
      儀之檢定單合格號碼）、地點：台6 線14.6公里處」，其
      意義代表「速限：時速70公里」是該路段最高速限、「車
      速：時速81公里」是表示違規車輛行速81公里，餘顯示數
      字為違規年月日及時分秒，有苗栗縣警察局98年10月23日
      苗警交字第0980044175號函與上開照片足參，足見車牌號
      碼MH-3300 號自用小客車於上開時地超速之事實，灼然甚
      明。
（三）再據本件原舉發機關即苗栗縣警察局交通警察隊舉發本件
      違規所使用之雷達測速儀，每年均依規定送經濟部標準檢
      驗局檢驗且領有合格證書（檢定日期98年8 月24日，有效
      期限98 年8月31日，檢定合格單號碼：M0GA0000000A、
      M0G A0000000B ），有該舉發機關提出之經濟部標準檢驗
      局雷達測速儀檢定合格證書1 份附卷可稽，是其儀器之準
      確性應可採信，而該儀器係以發射雷達波之方式感應測試
      ，並已設定照相時速，行經之車輛如超過規定速度，即感
      應照相，而非以地面埋設感應線圈之方式，故車輛如靜止
      或未超過設定速度，該儀器則不會感應照相，足認該測速
      照相設備所攝得之照片，確屬可信。
（四）且核諸本件違規採證照片中，除異議人所有之上開自用小
      客貨車，僅異議人所有之上開自用小客貨車在用以表示雷
      達測速照相設備雷達波範圍之區域內，並無兩輛車同時均
      在雷達波範圍之區域內，致無法判斷或誤判究係何者始為
      本件違規採證照片之被測車輛之情事，堪認異議人所有之
      上開自用小客貨車即係本件違規採證照片之被測車輛無誤
      ，足見異議人駕車超速之事實，堪以認定。而異議人所述
      之前揭內容，僅係推測其所有車輛之車速並未超速，未有
      該汽車車速之實際數據，又無直接針對本件採證之雷達測
      速照相設備之設置及功能設計有何誤差或不當所為之舉證
      ，自無法以此證明本件採證有何錯誤之處，且異議人復未
      提出任何證據以證明其行車未逾行車時速。異議人辯稱其
      開車從來沒有超過60公里云云，要係事後卸責之詞，不足
      採信。
五、綜上所述，本件異議人確有於98年10月04日15時09分，行經
    苗栗縣台6 線（苗栗市○○路）14.6公里處前，行車速度超
    過規定最高速限（超過規定之最高時速未滿20公里）之違規
    行為，原處分機關爰依道路交通管理處罰條例第40條、第63
    條第1 項第1 款及違反道路交通管理事件統一裁罰基準及處
    理細則所訂之違反道路交通管理事件統一裁罰基準表之規定
    裁處罰鍰1,600 元，並記違規點數1 點，核無違誤，異議人
    之異議為無理由，應予駁回。
六、據上論斷，應依道路交通管理處罰條例第87條第2 項，道路
    交通案件處理辦法第19條規定，裁定如主文。
中    華    民    國    98    年    11    月    30    日
                    交通法庭  法  官  周 靜 妮
上正本證明與原本無異。
如不服本裁定，應於收受送達後5 日內，向本庭提出抗告。
                              書記官  巫    穎
中    華    民    國    98    年    11    月    30    日

司法院資訊處製作；財團法人民間司法改革基金會備份。
